臺灣臺北地方法院刑事判決
111年度審原訴字第50號
公  訴  人  臺灣臺北地方檢察署檢察官
被      告  盧宏宇




指定辯護人  本院公設辯護人沈芳萍  
上列被告因傷害案件，經檢察官提起公訴（111年度偵字第3754
號），本院判決如下：
    主  文
本件公訴不受理。
    理  由
一、公訴意旨詳如附件起訴書所載。
二、按告訴乃論之罪，告訴人於第一審辯論終結前得撤回其告訴
    ，又告訴經撤回者，應諭知不受理之判決，並得不經言詞辯
    論為之，刑事訴訟法第238條第1項、第303條第3款、第307
    條分別定有明文。
三、本件被告盧宏宇經檢察官依刑法第277條第1項之傷害罪提起
    公訴，然前揭之罪依同法第287條前段規定，須告訴乃論。
    茲據告訴人田麒於本院言詞辯論終結前具狀向本院表明撤回
    告訴，有刑事撤回告訴狀1份附卷足稽，爰就本案依前揭規
    定，不經言詞辯論，逕為不受理之判決。
據上論斷，應依刑事訴訟法第303條第3款、第307條，判決如主
文。
中　　華　　民　　國　　111 　年　　8 　　月　　 5　　日
　　　　　　　   刑事第二十庭   審判長法　官  洪英花

　　　　　　　　　                    法  官  宋恩同

　　　　　　　　　                    法  官　謝欣宓
上正本證明與原本無異。 
如不服本判決應於收受送達後20日內向本院提出上訴書狀，並應
敘述具體理由；其未敘述上訴理由者，應於上訴期間屆滿後20日
內向本院補提理由書（均須按他造當事人之人數附繕本）「切勿
逕送上級法院」。告訴人或被害人如對於本判決不服者，應具備
理由請求檢察官上訴，其上訴期間之計算係以檢察官收受判決正
本之日期為準。因疫情而遲誤不變期間，得向法院聲請回復原狀
。
                                      書記官  朱俶伶
中　　華　　民　　國　　111 　年　　8 　　月　　5 　　日
附件：
臺灣臺北地方檢察署檢察官起訴書
                                     111年度偵字第3754號
    被      告　盧宏宇　男　24歲（民國00年0月00日生）
　　　　　　　　　　　　住花蓮縣○○市○○路00號
　　　　　　　　　　　　送達：臺北市○○區○○路000號
　　　　　　　　　　　　國民身分證統一編號：Z000000000號
上列被告因傷害案件，業經偵查終結，認應提起公訴，茲將犯罪
事實及證據並所犯法條分敘如下：
　　　　犯罪事實
一、盧宏宇與田麒（所涉傷害罪嫌部分，另為不起訴處分）係10
    3足體養身館（址設臺北市○○區○○路000號）之同事，渠二人
    於民國110年12月2日下午3時20分許，在上址營業處所，因
    細故而發生口角爭執，雙方乃協議至店外談判，詎盧宏宇竟
    基於傷害人身體之犯意，徒手揮拳攻擊田麒左臉、眉心，並
    以右手從田麒背後掐住田麒頭頸部，再揮拳攻擊田麒後腦杓
    數次，致田麒受有流鼻血、頭面部擦傷（0.5㎝×0.5㎝）等傷
    害。
二、案經田麒訴由臺北市政府警察局信義分局報告偵辦。
　　　　證據並所犯法條
一、證據清單暨待證事實
編號 證　據　清　單 待　證　事　實 1 被告盧宏宇於警詢時及偵查中之供述　　　　　　　　 ⑴坦承於上開時、地，與告訴人田麒發生口角，並先行動手毆打告訴人頭部，進而演變成肢體衝突之事實。 ⑵坦承有徒手毆打告訴人頭部、臉部之事實。 2 證人即告訴人田麒於警詢時之證述及偵查中之結證　　　　　　　　　 佐證全部之犯罪事實。　 3 勘驗筆錄、刑案截圖證據照片及店外監視器錄影光碟各1份　 佐證於上揭時間，在103足體養身館店外走廊，被告以上開方式傷害告訴人之事實。　　　 4 臺北市立聯合醫院忠孝院區驗傷證明書 告訴人受有上開傷害之事實。　　 
二、核被告所為，係犯刑法第277條第1項之傷害罪嫌。
三、依刑事訴訟法第251條第1項提起公訴。
　　此　致
臺灣臺北地方法院
中　　華　　民　　國　 111　　年　  3 　　月　 26　　日
                              檢  察  官    羅韋淵
本件正本證明與原本無異　　　　　　　　　　　　　　　　　
中　　華　　民　　國　 111　　年　  4 　　月　 18 　 日
                  　    　    書　記　官　  蔡耀霆 
附錄本案所犯法條全文
中華民國刑法第277條
傷害人之身體或健康者，處 5 年以下有期徒刑、拘役或 50 萬
元以下罰金。
犯前項之罪，因而致人於死者，處無期徒刑或 7 年以上有期徒
刑；致重傷者，處 3 年以上 10 年以下有期徒刑。